Andriamandresy Mitondrasoa Jimmy Julio

Développeur Full-stack JS

Développeur Fullstack JavaScript passionné et orienté performance, spécialisé en React.js, Next.js, Node.js et DevOps. Fort d'une expertise approfondie en développement web et mobile, intégration d'API et optimisation d'architectures cloud, je conçois des solutions scalables, performantes et adaptées aux besoins métier.

ÂgeNationalitéPortableAdresse23 ansMalagasy+261-3844-14002Toliara I

Langue E-mail

Anglais B2 jimmyjulio100@gmail.com

Français B1



■ Compétences

- Langages de programmation : Javascript
- Développement front-end (React js, Next js)
- Développement back-end (Next Js,Express,Nest Js)
- Bases de données relationnelles et non relationnelles (MySQL, PostgreSQL, MongoDB, Redis)
- Chef de projet
- Résolution de problèmes complexes (Refactoring)

■ Soft Skill

- Autonomie et adaptabilité.
- Esprit d'équipe et communication.
- Résolution de problèmes et Optimisation.
- Rigueur et qualité du code

■ Formations

Master 2 en Ingénierie Informatique Fianarantsoa

ENI

2023 → 2022

Licence en Ingénierie Informatique Fianarantsoa

ENI

2021 → 2022

Bacclauréat Toliara

CPE

 $2017 \longrightarrow 2018$

■ Expériences professionnelles

Raikv Stagiaire en Développement Toliara

24 Juin 2023 -> 24 Novembre 2023

Contribution au développement d'applications web innovantes en utilisant des technologies frontend et backend modernes sur le recherche de travail à Madagascar.

Nir'info Stagiaire en Développement Antananarivo

2 Juillet 2020 → 16 Juillet 2021

Participation à la conception et à l'implémentation de fonctionnalités clés pour les produits logiciels de l'entreprise.

ASOS Stagiaire en Développement Toliara

6 Avril 2020 → 15 Juin 2020

Collaboration étroite avec l'équipe pour résoudre les problèmes techniques et améliorer les performances des applications.